臺灣臺南地方法院民事裁定　九十四年度小上字第二七號
　　上　訴　人　甲○○
　　被上訴人　　台南市政府
　　法定代理人　許添財
右當事人間請求給付租金事件，上訴人對於中華民國九十三年十二月十六日本院臺南
簡易庭第一審判決（九十三年度南小字第二二一七號）提起上訴，本院裁定如左：
    主    文
上訴駁回。
第二審訴訟費用由上訴人負擔。
    理        由
一、按關於請求給付金錢或其他代替物或有價證券之訴訟，其標的金額或價額在新台
    幣（下同）十萬元以下者，適用小額程序；對於小額程序之第一審裁判之上訴或
    抗告，非以其違背法令為理由，不得為之；再上訴狀內應記載上訴理由，表明下
    列各款事項：一、原判決所違背之法令及具體內容。二、依訴訟資料可認為原判
    決有違背法令之具體事實，民事訴訟法第四百三十六條之八第一項、同條之二十
    四第二項、同條之二十五分別定有明文。又依同法第四百三十六條之三十二準用
    同法第四百六十八條、第四百六十九條第一款至第五款之規定，判決不適用法規
    或適用不當者，為違背法令，而判決有同法第四百六十九條第一款至第五款情形
    之一者，為當然違背法令。是當事人對於小額程序之第一審判決提起上訴，如依
    民事訴訟法第四百六十八條規定，以第一審判決有不適用法規或適用法規不當為
    理由時，其上訴狀或理由書應有具體之指摘，並揭示該法規之條項或其內容，若
    係成文法以外之法則，應揭示該法則之旨趣，倘為司法院解釋或最高法院之判例
    ，則應揭示該判解之字號或其內容，如以民事訴訟法第四百六十九條第一款至第
    五款所列情形為理由時，其上訴狀或理由書，應揭示合於該條款之事實，上訴狀
    或理由書如未依此項方法表明，或其所表明者，顯與上開法條規定之情形不相合
    時，即難認為已對第一審判決之違背法令有具體之指摘，其上訴自難認為合法。
二、本件上訴意旨略以：(一)稱租賃者，謂當事人約定一方以物租與他方使用、收益，
    他方支付租金之契約，民法第四百二十一條第一項定有明文。租賃既係特定當事
    人間所締結之債權契約，對於契約必要之點，即租賃物與租金有具體而確定之意
    思表示一致，始能謂成立租賃契約（最高法院八十一年度台上字第六七六號、八
    十一年度台上字第八八四號判決參照）。兩造對租賃契約必要之點即租金未有具
    體而確定之意思表示一致，難認兩造有租賃之合意。訴外人黃石紅如有權代理上
    訴人及其他攤商與被上訴人簽訂租賃契約，被上訴人又何必要求各個攤商成立個
    別租賃契約？且黃石紅所簽立之切結書亦未言明願繳租金數額，是代理全體商戶
    ，僅是言明一個月內「督促」各攤位出具個別切結書；(二)另關於租金之計算，台
    南市政府係以其所提供之系爭土地，每期應向攤商們收取五百二十一萬七千四百
    一十九元之租金，再除以五百五十七位商戶，因之，每位商戶每期應繳九千三百
    六十七元，然攤商使用之面積分為六坪及十坪兩種，如此大小使用面積之不同，
    卻必須支付相同之租金，顯然兩造關於租金之數額，根本未意思表示合致，原判
    決僅以被上訴人所提省政府於八十三年七月二十九日以八三府財五字第六三一五
    二號函文訂定「台灣省省有基地租金率調整方案」為租金之依據，即謂兩造就租
    金已達成合意，判決實有違法等語。
三、經查：
（一）本件請求給付之訴訟標的金額為九萬三千六百七十元，在十萬元以下，揆諸前
      開規定，應適用小額程序，合先敘明。
（二）本件上訴人對第一審判決提起上訴，經核其上訴狀所載內容，係以兩造並未具
      體約定租金之數額，難認兩造已有租賃之合意；上訴人未授權訴外人黃石紅簽
      立切結書；暨關於租金未因商戶使用面積不同而分別計算，兩造就租金額顯未
      達成合意云云為理由。惟查，原審認定系爭商場之攤商於向被上訴人陳情取得
      系爭土地興建系爭商場之過程中，均係委由訴外人黃石紅居間與被上訴人協調
      ，且被上訴人之正式函文亦以訴外人黃石紅為商場全體攤商之代表人，又於被
      上訴人同意訴外人黃石紅具名之陳情後，全體攤商並遷入系爭土地為營業之準
      備，訴外人黃石紅可確定係全體攤商之代理人，訴外人黃石紅係以包括上訴人
      在內之原海安路攤商之有權代理人身分與被上訴人簽具切結書，承諾繳交所使
      用土地（即台灣省政府教育廳代管之文中四五土地）之租金，故兩造間就被上
      訴人以上開土地租予上訴人使用收益，上訴人支付租金等租賃契約必要之點達
      成合意，而租金數額計算乃被上訴人依據台灣省政府八十三年七月二十九日八
      三府財五字第六三一五二號函公布實施之台灣省省有基地租金率之規定，由被
      上訴人計算數額而開單，再通知包括上訴人在內之攤商繳納，故租金係可得確
      定且達成一致，及租賃契約存在之事實，並據而判決被上訴人於本件請求給付
      租金為有理由一節，業據原審綜合全卷證資料，並於判決事實及理由欄中述明
      認定之憑據及理由，上訴人所舉前述上訴之理由，係就原審取捨證據、認定事
      實之職權行使，指摘其為不當，並就原審已論斷者，泛言原審認定上訴人確有
      租用系爭土地及訴外人黃石紅有權代理上訴人與被上訴人簽訂租賃契約（切結
      書），暨兩造關於租賃契約之必要之點已達成合意等事實有所違誤，而未具體
      指明原判決違背法令之內容及其事實，難認上訴人已對原判決如何違背法令有
      何具體指摘，依首揭說明，自難謂上訴人已合法表明上訴理由，從而，本件上
      訴人之上訴為不合法，應予駁回。
四、據上論結，本件上訴不合法，依民事訴訟法第四百三十六條之三十二第二項、第
    四百四十四條第一項前段、第九十五條、第七十八條，裁定如主文。
中　　　華　　　民　　　國　　九十四　　年　　　三　　　月　　  七    　日
                                臺灣臺南地方法院民事第二庭
~B審判長法官　王金龍
~B法　　　官　高榮宏
~B法　　　官  李杭倫
右為正本係照原本作成。
本裁定不得抗告。
中　　　華　　　民　　　國　　九十四　　年　　　三　　　月　　  七    　日
~B法院書記官　鄭佩玉
